【裁判字號】    92,再易,62
【裁判日期】    921229
【裁判案由】    再審之訴
【裁判全文】
臺灣臺北地方法院民事判決                          九十二年度再易字第六二號
    再審原告    永晉股份有限公司
    法定代理人  乙○○
    再審被告    展元貿易有限公司
    法定代理人  甲○○
右當事人間請求再審之訴事件，再審原告對於本院民國九十二年六月九日確定判決提
起再審之訴，本院判決如左：
    主      文
再審之訴駁回。
再審訴訟費用由再審原告負擔。
    事      實
甲、再審原告方面：
壹、聲明：
一、先位聲明：
（一）本院八十一年度北簡民字第五四０四號判決、八十一年度簡上字第五三六號判
      決、八十二年度再簡上字第三一號判決、八十四年度再易字第十四號判決、八
      十六年度再易字第十二號判決、八十九年度再易字第二號判決、九十一年度再
      易字第六號判、九十一年度再易字第五十三號判決及九十一年度再易字第十四
      號判決均廢棄。
（二）再審被告應給付再審原告新台幣（下同）六萬三千元及自民國七十六年八月一
      日起按年息百分之五計算之利息，及出庭雜費、業務損失費，以每日五千元計
      算。
二、備位聲明：
（一）同先位聲明之第一項。
（二）再審被告應返還系爭硬度計，如不能彌補瑕疪，依先位聲明第二項辦理。
貳、陳述：
一、原確定判決既已於陳述欄載明再審原告之主張、陳述及關於法律關係存否之證據
    ，自無原判決所指「再審原告並未指明其究有何適用法規錯誤之具體情況，．．
    再審原告指摘原確定判決適用法規顯有錯誤云云，顯屬無據」之情形，又原確定
    判決以「然原確定判決並未就兩造之爭執為任何事實認定，自無再審原告所指事
    實認定違背前開民事訴訟法規定之情事」為由，拒絕審判，違反憲法第十六條關
    於人民訴訟權之規定，其適用法規顯有錯誤。
二、再審被告於原審準備程序中陳稱：「機器上訴人（即再審原告）載來給我看後又
    載回去了」，既已自認再審原告已將機器載去給伊，依民事訴訟法第二百七十九
    條規定，法院應受其拘束，不得再調查證據而為與當事人自認之事實相反之判斷
    。且再審被告應就其主張「再審原告又載回去」之事實負舉證責任。原確定判決
    之舉證責任分配錯誤，其適用法規顯有錯誤。
三、系爭瑕疵試片若與義大利原廠名義作成之硬度計精度報告書之數據不符，依民事
    訴訟法第二百七十七條規定，應由再審被告負舉證責任，原確定判決竟於再審被
    告未舉證之下逕為認定，違背舉證責任分配之法則，其適用法規顯有錯誤。
四、受命法官裁定命「乙○○」於筆錄簽名同意若該私章不符國貿局登記印鑑，法院
    將駁回訴訟，惟該裁定卻滅失而未見。
參、證據：提出本院九十一年度再易字第十四號判決、台南高分院九十一年聲再字第
    六號裁定等件為證。
乙、再審被告方面：
    本件未經言詞辯論逕行判決，再審被告未提出書狀作何聲明或陳述。
丙、本院依職權調閱本院九十一年度再易字第十四號卷宗。
    理      由
一、查再審原告係對本院九十二年度再易字第十四號判決聲請再審，雖其一併請求廢
    棄先前歷次各判決，惟該請求係以其對本院九十二年度再易字第十四號確定判決
    提起再審之訴有理由為前提，是本件自應先就本院九十二年度再易字第十四號判
    決有無再審事由為審酌，合先敘明。
二、再審原告雖主張原確定判決既已於陳述欄載明再審原告之主張、陳述及關於法律
    關係存否之證據，自無原判決所指「再審原告並未指明其究有何適用法規錯誤之
    具體情況，．．再審原告指摘原確定判決適用法規顯有錯誤云云，顯屬無據」之
    情形，又原確定判決以「原確定判決並未就兩造之爭執為任何事實認定，自無再
    審原告所指事實認定違背前開民事訴訟法規定之情事」為由，拒絕審判，違反憲
    法第十六條關於人民訴訟權之規定云云，主張原確定判決其適用法規顯有錯誤。
    惟查，原確定判決之陳述欄所記載者係再審原告就本院九十一年度再易字第五十
    三號判決提起再審之訴時，於再審書狀內所主張之內容，而核其內容，均係就本
    院八十一年度北簡民字第五四０四號及八十一年度簡上字第五三六號判決之事實
    認定而為指摘，並未述及本院九十一年度再易角第五十三號判決有何適用法規錯
    誤之情事，有該再審狀附於本院九十二年度再易字第十四號卷可稽，原確定判決
    因而於理由中認定再審原告並未具體指明該判決有何適用法規錯誤之情形，自無
    違誤。又提起再審之訴，須經審查原確定判決有民事訴訟法第四百九十六條、四
    百九十七條所列之再審理由後，法院始能開啟及續行前訴訟程序。再審原告提起
    之前揭再審之訴既無再審理由，法院自無從開啟前訴訟程序審理兩造之實體爭執
    ，再審原告執此主張原確定判決拒絕審判云云，亦屬誤解。綜上，再審原告執前
    詞指摘原判決有適法規顯有錯誤之再審事由，自不足取。
三、至於再審原告其餘部分之主張，核均係就本院八十一年度北簡民字第五四０四號
    及八十一年度簡上字第五三六號判決而為指摘，與原確定無涉，再審原告提起本
    件再審之訴既無理由，前訴訟程序因無從開啟及續行，本院自無庸予以審酌，附
    此敘明。
四、從而，再審原告提起本件再審之訴顯無理由，爰不經言詞辯論，逕以判決駁回之
    （最高法院四十四年台上字第五六六號判例參照）。
五、據上論結：本件再審之訴顯無理由，依民事訴訟法第五百零二條第二項、第七十
    八條，判決如主文。
中      華      民      國    九十二    年     十二     月    二十九    日
                                        台灣台北地方法院民事第三庭
                                            審判長法  官  張靜女
                                                  法  官  賴錦華
                                                  法  官  李宜娟
正本係照原本作成
本判決不得上訴。
中      華      民      國    九十二    年     十二     月    二十九    日
                                              法院書記官  高菁菁


司法院資訊處製作；財團法人民間司法改革基金會備份。
